臺灣高等法院高雄分院刑事判決
110年度上訴字第967號
上  訴  人  臺灣屏東地方檢察署檢察官
上  訴  人  
即  被  告  曾國維


選任辯護人  何明諺法律扶助律師
上列上訴人等因被告違反槍砲彈藥刀械管制條例案件，不服臺灣
屏東地方法院109年度訴字第904號，中華民國110年8月20日第一
審判決（起訴案號：臺灣屏東地方檢察署109年度偵字第6435號
、109年度偵字第2844號），提起上訴，本院判決如下：
    主  文
原判決關於持有附表編號1所示改造手槍之宣告刑部分暨其定執
行刑部分，均撤銷。
曾國維犯非法持有可發射子彈具殺傷力之槍枝罪，處有期徒刑參
年貳月，併科罰金新臺幣捌萬元，罰金如易服勞役，以新臺幣壹
仟元折算壹日。
其他上訴駁回（即持有附表編號1所示改造手槍之沒收部分；持
有附表編號5所示改造手槍部分）。
曾國維上開撤銷改判部分，與駁回上訴部分之持有附表編號5所
示改造手槍之刑。應執行有期徒刑肆年，併科罰金新臺幣拾萬元
，罰金如易服勞役，以新臺幣壹仟元折算壹日。
    事  實
一、曾國維明知可發射子彈而具殺傷力之改造手槍，為槍砲彈藥
    刀械管制條例所列管之管制物品，非經中央主管機關許可，
    不得持有，竟基於非法持有具殺傷力之改造手槍之犯意，分
    別為下列犯行：
  ㈠於民國105 年至106 年間之某日，在位於屏東縣○○市○○
    路000 號之模型店，以新臺幣（下同）9,000 元之代價，向
    真實姓名年籍均不詳之某成年賣家，購買具有殺傷力如附表
    編號1 所示之改造手槍，而非法持有之。
  ㈡於106 年至107 年間之某日，在其位於屏東縣○○鄉○○0
    號住處，以手機連接網際網路，在蝦皮購物平台，以3,800
    元之代價，向真實姓名年籍均不詳之某成年賣家，購買具有
    殺傷力如附表編號5 所示之改造手槍，而非法持有之。
  ㈢嗣警方於另案偵辦顧大衛涉及非法製造、持有改造槍、彈犯
    行之過程中，查知劉佐文透過網路露天拍賣賣場，以「刺客
    的家」名義，販售非法改造槍、彈所需之重要組成零件及工
    具等物品，並使用中國信託商業銀行000000000000號帳號帳
    戶，向買家收取匯款款項。之後警方發現曾國維曾轉帳1,50
    0 元至劉佐文上開帳戶，遂於109 年3 月19日上午11時許，
    持法院核發之搜索票，至曾國維上開住處執行搜索，曾國維
    於警方僅有相當依據可合法懷疑其持有如附表編號1 所示改
    造槍枝，而無相當依據可合理懷疑其持有如附表編號5 所示
    改造槍枝之前，主動交付如附表編號1、5所示改造手槍，供
    警查扣，就持有如附表編號5 所示改造槍枝自首而願接受裁
    判。
二、案經高雄市政府警察局鹽埕分局報告臺灣屏東地方檢察署檢
    察官偵查起訴。 
    理  由
一、證據能力部分：
    被告以外之人於審判外之陳述，雖不符刑事訴訟法第159 條
    之1 至之4 等4 條之規定，而經當事人於審判程序同意作為
    證據，法院審酌該言詞陳述或書面陳述作成時之情況，認為
    適當者，亦得為證據；當事人、代理人或辯護人於法院調查
    證據時，知有刑事訴訟法第159 條第1 項不得為證據之情形
    ，而未於言詞辯論終結前聲明異議者，視為有前項之同意，
    同法第159 條之5 定有明文。立法意旨在於傳聞證據未經當
    事人之反對詰問予以核實，原則上先予排除；惟若當事人已
    放棄反對詰問權，於審判程序中表明同意該等傳聞證據可作
    為證據；或於言詞辯論終結前未聲明異議，基於尊重當事人
    對傳聞證據之處分權，及證據資料愈豐富，愈有助於真實發
    見之理念，且強化言詞辯論主義，使訴訟程序得以順暢進行
    ，上開傳聞證據亦均具有證據能力。查本案判決所引用具傳
    聞性質之各項證據資料，因被告曾國維、辯護人及檢察官均
    同意有證據能力（詳本院卷第95 頁），本院審酌各該傳聞
    證據作成時之情況，認均與本件待證事實具有關聯性，且查
    無證據足以證明言詞陳述之傳聞證據部分，陳述人有受外在
    干擾、不法取供或違反其自由意志而陳述之情形；書面陳述
    之傳聞證據部分，亦無遭變造或偽造之情事，衡酌各該傳聞
    證據，作為本案之證據亦屬適當，自均得為證據，而有證據
    能力。
二、上開事實，業據被告曾國維於本院審理中坦白承認（詳本院
    卷第178頁、第188頁），並有搜索票、搜索扣押筆錄、扣押
    物品目錄表、扣押物品收據、檢視槍枝照片及查獲物品照片
    在卷可參（詳警卷一第11頁、第12頁以下、第21頁以下），
    復有如附表編號1 、5 所示之物扣案可證。再者：㈠扣案如
    附表編號1 、5 所示改造手槍，經送內政部警政署刑事警察
    局以檢視法、性能檢驗法鑑定，鑑定結果認如附表編號1 、
    5 所示改造手槍均具有殺傷力之事實（內容詳如附表編號1 
    、5 所示），有內政部警政署刑事警察局（下稱刑事警察局
    ）109 年6 月19日刑鑑字第1090031748號鑑定書附卷可憑（
    詳偵2844號卷第57頁以下）。㈡又槍枝殺傷力之鑑定，依目
    前國內、外專業鑑定機關，無論採「檢視法」、「性能檢驗
    法」或「動能測試法」，均屬適法之鑑驗方法。而槍枝殺傷
    力有無暨其性能之鑑驗，並非僅以實彈試射法為其唯一或絕
    對必要之方法，倘經專業鑑定機關或人員依待鑑槍枝之現況
    ，認以採用「性能檢驗法」實際操作待鑑槍枝之機械結構與
    功能，而鑑驗其殺傷力之有無為適當者，若非其鑑驗過程有
    未盡確實或欠缺完備之情事，縱未採用實彈試射法加以鑑驗
    ，亦不能遽行否認其鑑驗結果之正確性而排斥其證明力（最
    高法院 110 年度台上字第 4596 號判決參照）。扣案如附
    表編號5所示改造手槍（槍枝管制編號0000000000），經刑
    事警察局以「檢視法」檢視其外觀、材質、結構、標記字樣
    及槍枝之基本構成要件，認係非制式手槍，由仿轉輪手槍外
    型製造之槍枝，組裝金屬撞針而成之火藥動力式槍枝 ，因
    不具洩氣裝置，故非屬氣體動力式槍枝。復以「性能檢驗法
    」檢驗槍枝扳機、擊錘及撞針等機構之機械運作，經壓扣扳
    機可釋放擊（撞）針並擊發具底火之測式用彈殼，可供擊發
    適用子彈使用，認具殺傷力，故刑事警察局不再以具高度危
    險性之「動能測試法」進行試射鑑定等情，有該局110 年3 
    月12日刑鑑字第1100012566號函及所附資料在卷可參（詳原
    審卷第99頁以下）。因上開鑑定之經過及結果，係鑑驗人員
    本於專業知識經驗所為之判斷，符合專業鑑定之要求，鑑定
    結果並無違背科學原理，亦無顯然未盡確實或欠缺完備之情
    形，應可採信，不能僅因未以「試射法」鑑驗，即否定其鑑
    定結果。故辯護人以扣案如附表編號5所示改造手槍，未以
    實際試射法鑑定為由，認為無殺傷力，尚無法為被告有利之
    認定。綜上，因被告自白均核與事證相符，故本件
    事證明確，被告上開犯行均堪認定，均應依法論科。 
三、論罪科刑：　
　㈠被告行為後，槍砲彈藥刀械管制條例第7 條、第8條業於109 
    年6 月10日修正公布，並於同年月12日生效施行。修正前第
    7 條原規定：「（第1 項）未經許可，製造、販賣或運輸火
    砲、肩射武器、機關槍、衝鋒槍、卡柄槍、自動步槍、普通
    步槍、馬槍、手槍或各類砲彈、炸彈、爆裂物者，處無期徒
    刑或7年以上有期徒刑，併科新臺幣3千萬元以下罰金。（第
    4 項）未經許可，持有、寄藏或意圖販賣而陳列第一項所列
    槍砲、彈藥者，處5年以上有期徒刑，併科新臺幣1千萬元以
    下罰金」；第8 條原規定：「（第1 項）未經許可，製造、
    販賣或運輸鋼筆槍、瓦斯槍、麻醉槍、獵槍、空氣槍或第四
    條第一項第一款所定其他可發射金屬或子彈具有殺傷力之各
    式槍砲者，處無期徒刑或5年以上有期徒刑，併科新臺幣1千
    萬元以下罰金。（第4 項）未經許可，持有、寄藏或意圖販
    賣而陳列第一項所列槍枝者，處3年以上10年以下有期徒刑
    ，併科新臺幣7百萬元以下罰金」。修正後第7條則規定：「
    （第1 項）未經許可，製造、販賣或運輸『制式或非制式』火
    砲、肩射武器、機關槍、衝鋒槍、卡柄槍、自動步槍、普通
    步槍、馬槍、手槍或各類砲彈、炸彈、爆裂物者，處無期徒
    刑或7年以上有期徒刑，併科新臺幣3千萬元以下罰金。（第
    4 項）未經許可，持有、寄藏或意圖販賣而陳列第一項所列
    槍砲、彈藥者，處5年以上有期徒刑，併科新臺幣一千萬元
    以下罰金」；第8 條則規定：「（第1項）未經許可，製造
    、販賣或運輸『制式或非制式』鋼筆槍、瓦斯槍、麻醉槍、獵
    槍、空氣槍或第四條第一項第一款所定其他可發射金屬或子
    彈具有殺傷力之各式槍砲者，處無期徒刑或5年以上有期徒
    刑，併科新臺幣1千萬元以下罰金。（第4 項）未經許可，
    持有、寄藏或意圖販賣而陳列第一項所列槍砲者，處3年以
    上10年以下有期徒刑，併科新臺幣7百萬元以下罰金」。依
    本次修法草案總說明意旨可知，其主要立法目的在於有效遏
    止持「非制式槍砲」進行犯罪情形，認「非制式槍砲」與「
    制式槍砲」之罪責有一致之必要，故於第4 條、第7 條至第
    9 條增加「制式或非制式」之構成要件，亦即不分制式或非
    制式，凡屬第7 條所列各類槍枝型式之槍枝，有殺傷力者，
    概依第7 條規定處罰。是「未經許可持有可發射子彈具殺傷
    力之改造（非制式）手槍」犯行，經比較新舊法後，修正後
    應改依第7 條第4 項規定處罰，其刑罰較修正前規定（即原
    第8 條第4 項）為重，並無較有利於被告之情形，故被告非
    法持有如附表編號1 、5 所示改造手槍之犯行，依刑法第2 
    條第1 項前段之規定，均應適用被告行為時即修正前槍砲彈
    藥刀械管制條例第8 條第4 項之規定。
　㈡事實一之㈠、㈡部分，核被告所為，均係犯修正前槍砲彈藥刀
    械管制條例第8 條第4 項之非法持有可發射子彈具殺傷力之
    槍枝罪。檢察官認被告均係犯槍砲彈藥刀械管制條例第7 條
    第4 項之非法持有手槍罪，容有誤會，惟因起訴基本社會事
    實同一，起訴法條應均予變更。又被告如事實一之㈠、㈡所示
    未經許可持有槍枝之行為，係分別自105 年至106 年間某日
    、106 年至107 年間某日起至查獲之時為止，乃持有行為之
    繼續，應僅各論以1 罪。被告所犯上開2 罪，犯意各別，行
    為互殊，應分論併罰之。
  ㈢被告是否符合自首：　　
  ⒈刑法第62條關於自首規定所稱之發覺犯罪事實，祇須有偵查
    犯罪職權之公務員，已知該犯罪人、事之梗概為已足，不以
    確知其具體內容為必要；其中，所知之人犯，亦僅須有相當
    之根據，可為合理之懷疑，即屬該當，不以確知其人絕對無
    訛為必要；而所謂之發覺，乃自犯罪調、偵查人員之立場而
    為出發，凡犯罪之人及事，已經此等人員發現、覺知者即是
    ；反之，為未發覺。雖然上揭發覺，不能毫無憑據、專憑主
    觀而為臆測，其若顯示某些跡象，依辦案之經驗，產生合理
    懷疑者，即非主觀、無憑；且此跡象，無論係直接或間接、
    供述或非供述證據，皆包含在內，不以在訴訟法上具有證據
    能力者為限，縱屬不具名之線報或無實體存在之現象，均不
    排斥（最高法院 104 年度台上字第 1378 號判決參照）。
  ⒉關於本案查獲經過，高雄巿政府警察局鹽埕分局函覆：本案
    依據本分局與新北市政府警察局永和分局共同偵辦犯嫌顧大
    衛因涉及製造、持有非法改造槍、彈遭查獲，其坦承向露天
    拍賣賣場暱稱『刺客的家』、綽號『龍哥』男子購買模擬槍及後
    鎖式撞針等改造槍、彈零件，再自行製造非法改造槍、彈，
    顧嫌並提供渠與綽號「龍哥」男子之對話紀錄及中國國信託
    銀行帳戶等資料，循線查獲犯嫌劉佐文（綽號『龍哥』）。劉
    嫌坦承該露天拍賣賣場「刺客的家」係販售改造非法槍、彈
    所需之重要組成零件（模擬槍、道具槍、槍管、後鎖式撞針
    、空包彈、裝飾彈）及工具（六刃絞刀俗稱膛線刀、電鑽、
    子彈壓模機）等物品，另中國信託帳戶000-000000000000係
    收取下游買家們匯款所用無誤。警方清查劉嫌所使用之涉案
    金融帳戶交易明細內容，發現中華郵政帳戶000-0000000000
    0000（戶名：曾國維）曾匯款1,500 元至該帳戶，疑向劉嫌
    購買單價1,400元～1,500元之『後鎖式撞針』（因現行法令道
    具槍及模擬槍已不再具有撞針設備需自行購買及改造），合
    理認定曾嫌購入該物品為另有特殊材質作為改槍使用，而據
    以向臺灣屏東地方法院聲請搜索票執行，警方於執行搜索時
    ，被告主動交付所持有之非制式轉輪手槍1 支及非制式手槍
    1 支，與改造零件及工具、改造子彈半成品等證物，並坦承
    上述持有槍枝犯行不諱，全案移送臺灣屏東地方檢察署偵辦
    等情，有該局110 年2 月4 日高巿警鹽分偵字第1107015850
    0 號函及所附職務報告在卷可參（詳原審卷第95頁以下）。
　⒊另經本院當庭播放搜索錄影光碟勘驗，勘驗結果為：㈠第二段
    畫面部分（檔名：00000000000000），見扣案如附表編號5
    所示槍枝（轉輪手槍）置於床上，警方表示：「對話」看就
    知道不是這一支等語，被告表示真的沒有等語。之後，警方
    表示：你不配合，我們只好去每一間都翻，你要不要配合等
    語。被告回稱：我已經配合了等語。㈡第三段畫面部分（檔
    名：00000000000000），被告與警方上頂樓後，隨即指向藏
    匿槍枝處，警方依被告所指之處，取出裝有如附表編號1所
    示槍枝之黑色手拿包等情，有本院勘驗報告及筆錄可參（詳
    本院卷第153頁以下、第179頁）。
　⒋綜合前開職務報告所示查獲經過及本院勘驗搜索錄影光碟結
    果，並參以被告於警詢中自承：在露天拍賣賣家『刺客的家』
    ，以1,500元購得1組撞針等語（詳警卷一地４頁背面）。可
    知警方經由偵辦顧大衛涉嫌違反槍砲彈藥刀械管制條例案件
    ，循線查獲劉佐文涉嫌販售改造非法槍、彈所需之重要組成
    零件（模擬槍、道具槍、槍管、後鎖式撞針、空包彈、裝飾
    彈）及工具等物品，並透過劉佐文上開交易所使用之中國信
    託商業銀行帳戶，得知被告曾使用其郵局帳戶，匯款1,500 
    元至劉佐文上開帳戶，據而判斷被告應係向劉佐文購買『後
    鎖式撞針』。由於劉佐文係使用上開中國信託商業銀行帳戶
    ，作為買賣槍、彈所需零件及工具等交易匯款使用，而被告
    亦匯款至該帳戶，警方依其辦案經驗，經由上開跡證，並比
    對匯款金額及物品單價，應有相當依據可合理懷疑被告係向
    劉佐文購買『後鎖式撞針』。而『後鎖式撞針』復與槍枝相關，
    如被告未持有槍枝，實無需僅購買該撞針，警方亦應有相當
    依據可合理懷疑被告持有槍枝。但因1,500 元僅可購買『後
    鎖式撞針』１組，故警方於實施搜索之前，充其量僅有相當依
    據可合理懷疑被告持有槍枝１支。另觀之警方實施搜索時，
    被告主動交付如附表編號5所示槍枝後，警方表示：「對話
    」看就知道不是這一支等語，可知警方於實施搜索之前，並
    未合理懷疑被告持有如附表編號5所示槍枝，而是合理懷疑
    被告持有其他槍枝，並要求被告配合，嗣被告才主動交付如
    附表編號1所示槍枝。整體而言，警方於實施搜索之前，僅
    有相當依據可合理懷疑被告持有槍枝１支，而該支槍枝應係
    如附表編號1所示槍枝，而非如附表編號5所示槍枝。故被告
    於警方實施搜索時，主動交付如附表編號5所示槍枝，應符
    合自首之要件，應依槍砲彈藥刀械管制條例第18條第1項前
    段規定，減輕其刑。至於附表編號1所示槍枝部分，警方於
    實施搜索之前，已有相當依據可合理懷疑被告持有該槍枝，
    被告雖主動交付該槍枝，但應不符合自首之要件。　　
　㈣被告有無槍砲彈藥刀械管制條例第18條第4 項前段規定之適
    用：
　　本件並未因被告供述其槍砲、彈藥來源，因而查獲或因而防
    止重大危害治安事件發生等情，有高雄巿政府警察局鹽埕分
    局110 年5 月6 日高巿警鹽分偵字第11070546900號函及所
    附職務報告、臺灣屏東地方檢察署110 年5 月18日屏檢介劍
    109 偵6435字第1109019247號函及所附相關資料在卷可參（
    詳原審卷131頁以下、第137頁以下）。因此，被告應無槍砲
    彈藥刀械管制條例第18條第4 項前段規定之適用。 
　㈤刑法第59條規定：「犯罪之情狀顯可憫恕，認科以最低度刑
    仍嫌過重者，得酌量減輕其刑」。此固為法院得自由裁量之
    事項，然法院為裁量減輕時，並非漫無限制，必須犯罪另有
    特殊之原因、環境與情狀，在客觀上足以引起一般之同情，
    認為即予宣告法定低度刑期，猶嫌過重者，始有其適用。且
    刑法第59條所規定之酌量減輕其刑，係裁判上之減輕，必以
    犯罪之情狀顯可憫恕，認為科以最低度刑仍嫌過重者，始有
    其適用。如別有法定減輕之事由者，應優先適用法定減輕事
    由減輕其刑後，猶嫌過重時，方得為之。本件被告持有如附
    表編號5 所示槍枝部分，因已適用槍砲彈藥刀械管制條例第
    18條第1項前段規定，減輕其刑，難認有情輕法重之情形，
    應無刑法第59條規定之適用。至於被告持有如附表編號1所
    示槍枝部分，被告雖無上開減刑規定之適用，但因被告持有
    槍枝，影響社會治安，客觀上難以引起一般之同情，並無情
    輕法重之情形，亦不依刑法第59條規定酌量減輕其刑。　
四、撤銷改判部分（即原判決關於被告持有附表編號1所示改造
    手槍之宣告刑部分暨其定執行刑部分）：　　
　　原判決就被告持有附表編號1所示改造手槍部分，論處被告
    罪刑，固非無見。惟此部分之犯行，並不符合自首，業如前
    述，原判決就此部分依槍砲彈藥刀械管制條例第18條第1項
    前段規定，減輕其刑，尚有未洽。被告以此部分原審量刑過
    重為由；檢察官以此部分犯行不符合自首為由，均提起上訴
    ，指摘原判決此部分不當，其中被告上訴為無理由，檢察官
    上訴則有理由，原判決此部分自屬無可維持，自應由本院將
    原判決關於此部分及定執行刑部分均撤銷改判。爰審酌被告
    明知具有殺傷力之槍枝潛藏致人死傷之危險，為管制物品，
    竟仍非法持有之，對社會治安存有潛在之危險性，所為實有
    可議。惟念其犯後坦承犯行之態度，並參以其持有槍枝之數
    量、期間，被告主動交付該槍枝；及本件尚無證據足認被告
    持非該槍枝從事不法行為，再考量被告自陳高職畢業，未婚
    ，無子女，現從事砂石車司機，每趟收入500元，與父母同
    住，無需扶養親屬（詳原審卷第185頁；本院卷第188 頁以
    下）等一切情狀，量處如主文第2項所示之刑，並參酌前開
    犯罪情狀，就併科罰金部分，諭知如主文第2項所示易服勞
    役之折算標準，以示懲儆。
五、維持原判部分（即被告持有附表編號1所示改造手槍之沒收
    部分；持有附表編號5所示改造手槍部分）：　
　　原審就被告持有附表編號1所示改造手槍之沒收部分；持有
    附表編號5所示改造手槍部分，適用相關規定，㈠就被告持有
    附表編號5所示改造手槍部分，審酌被告非法持有具殺傷力
    之改造手槍，嚴重危害社會秩序及安寧，潛在危害非微，其
    行為實值非難；惟慮及被告始終坦承犯行，態度尚稱良好，
    且卷內並無被告持上開槍枝另犯他案之證據，兼衡其前科素
    行、犯罪動機、手段、本案槍枝數量、自陳學歷為高職畢業
    、現職為聯結車司機、每月收入約5 、6 萬元、未婚、無子
    女之家庭生活狀況等一切情狀，量處有期徒刑1年8月，併科
    罰金5萬元，並就併科罰金部分，諭知如易服勞役以1,000元
    折算1日之標準。㈡就本案沒收部分，說明扣案如附表編號1 
    、5 所示改造手槍各1 支，經鑑定結果均具有殺傷力，均屬
    違禁物，是不問屬於被告與否，均應依刑法第38條第1 項規
    定，於被告所犯各罪刑中宣告沒收之。本案其餘扣案之物（
    即附表編號2至4 、6至14所示之物），雖為被告所有，惟難
    認與被告本案犯行有何直接關連性，爰均不予宣告沒收之。
    本院經核原審已敘述其認定被告此部分犯罪事實、沒收所憑
    之證據、理由，且原審已審酌刑法第57條所列各款一切情狀
    ，為其量刑責任之基礎，其認事用法皆無違誤，量刑亦稱妥
    適。被告以此部分原審量刑過重為由；檢察官以此部分犯行
    不符合自首為由，均提起上訴，指摘原判決此部分不當，均
    無理由，應均予駁回。
六、被告上開撤銷改判部分所處之刑，與駁回上訴部分之持有附
    表編號5所示改造手槍之刑，審酌被告上開2 罪所示刑度之
    外部限制、內部性界限、各犯罪情節、危害情況、侵害法益
    及整體犯罪非難評價等總體情狀，綜合判斷，定其應執行之
    刑如主文第4項所示，並就併科罰金部分，並就併科罰金部
    分，諭知如主文第4項之易服勞役折算標準。
七、如附表編號5所示改造手槍，應有殺傷力之事實，業經本院
    認定如前，且法務部調查局亦僅就外觀及性能進行鑑定，故
    本院不再將如附表編號5所示改造手槍送法務部調查局以實
    際試射法進行鑑定，併此敘明。　　
據上論結，應依刑事訴訟法第368條、第369 條第1 項前段、第3
64 條、第300條、第299 條第1 項前段，判決如主文。
本案經檢察官魏豪勇、鄭央鄉提起公訴，檢察官何克昌提起上訴
，經檢察官李啟明到庭執行職務。
中　　華　　民　　國　　111 　年　　3 　　月　　2 　　日
                    刑事第三庭  審判長法  官  吳進寶
                                      法  官  徐美麗
                                      法  官  方百正
以上正本證明與原本無異。
如不服本判決應於收受本判決後20日內向本院提出上訴書狀，其
未敘述上訴理由者，並得於提起上訴後20日內向本院補提理由書
狀（均須按他造當事人之人數附繕本）「切勿逕送上級法院」。
中　　華　　民　　國　　111 　年　　3 　　月　　2 　　日
                                      書記官  呂姿儀
附錄本判決論罪科刑所依據之法條：
修正前槍砲彈藥刀械管制條例第8條
未經許可，製造、販賣或運輸鋼筆槍、瓦斯槍、麻醉槍、獵槍、
空氣槍或第四條第一項第一款所定其他可發射金屬或子彈具有殺
傷力之各式槍砲者，處無期徒刑或5年以上有期徒刑，併科新臺
幣1千萬元以下罰金。
未經許可，轉讓、出租或出借前項所列槍枝者，處5年以上有期
徒刑，併科新臺幣1千萬元以下罰金。
意圖供自己或他人犯罪之用，而犯前二項之罪者，處無期徒刑或
7年以上有期徒刑，併科新臺幣1千萬元以下罰金。
未經許可，持有、寄藏或意圖販賣而陳列第一項所列槍枝者，處
3年以上10年以下有期徒刑，併科新臺幣7百萬元以下罰金。
第一項至第三項之未遂犯罰之。
犯第一項、第二項或第四項有關空氣槍之罪，其情節輕微者，得
減輕其刑。
附表
編號 品名 數量 備註 1 具殺傷力之非制式改造手槍（槍枝管制編號0000000000、含彈匣1 個） 1 枝 送鑑手槍1 枝（槍枝管制編號0000000000），認係非制式手槍，由仿手槍外型製造之槍枝，組裝已貫通之金屬槍管而成，擊發功能正常，可供擊發適用子彈使用，認具殺傷力。（詳偵2844號卷第57頁） 2 槍管 5 支 送鑑槍管5 枝，認均係金屬管。 　（以上詳偵2844號卷第57頁） 均未列入公告之槍砲主要組成零件。（以上詳原審卷第117頁） 3 子彈 9 顆 送鑑子彈9 顆，鑑定情形如下： ㈠6 顆，認均係非制式子彈，由金屬彈殼組合直徑約8.7mm 金屬彈頭而成，採樣2 顆試射，均無法擊發，認不具殺傷力。 ㈡2 顆，認均係非制式子彈，由金屬彈殼組合直徑約8.7mm 金屬彈頭而成，內均不具底火、火藥，依現狀，認不具殺傷力。 ㈢1 顆，認係非制式子彈，由金屬彈殼以蠟封口而成，經試射，雖可擊發，惟發射動能不足，認不具殺傷力。 　（以上詳偵2844號卷第57頁至第58頁） 未試射子彈4 顆，均經試射，均無法擊發，認不具殺傷力。 　（以上詳原審卷第109頁） 4 底火 1 盒 送鑑底火1 盒，認均係底火帽。（見偵2844號卷第58頁） 5 具殺傷力之非制式改造手槍（槍枝管制編號0000000000）。 1 枝 送鑑手槍1 枝（槍枝管制編號0000000000），認係非制式手槍，由仿轉輪手槍外型製造之槍枝，組裝金屬撞針而成，槍管與轉輪彈倉均為金屬材質且暢通，擊發功能正常，可供擊發適用子彈使用，認具殺傷力。 　（以上詳偵2844號卷第58頁） 扣案槍枝（槍枝管制編號0000000000）前經本局以「檢視法」檢視其外觀、材質、結構、標記字樣及槍枝之基本構成要件，認係非制式手槍，由仿轉輪手槍外型製造之槍枝，組裝金屬撞針而成之火藥動力式槍枝（如影像1~4 ），因不具洩氣裝置（如影像5~6 ），故非屬氣體動力式槍枝；復以「性能檢驗法」檢驗槍枝扳機、擊錘及撞針等機構之機械運作，經壓扣扳機可釋放擊（撞）針並擊發具底火之測式用彈殼，可供擊發適用子彈使用，認具殺傷力，故本局不再以具高度危險性之「動能測試法」進行試射鑑定。 　（以上詳原審卷第99頁以下） 6 子彈 5 顆 送鑑子彈5 顆，認均係非制式金屬彈殼。（詳偵2844號卷第58頁） 7 彈頭 1 包 送鑑彈頭1 包，認均係非制式金屬彈頭。（詳偵2844號卷第58頁） 8 道具彈 50顆 送鑑道具彈50顆，鑑定情形如下： ㈠48顆，認均係口徑9 mm制式空包彈，均不具金屬彈頭，認不具殺傷力。 ㈡2 顆，認均係截短之口徑9mm 制式空包彈，均不具金屬彈頭，認不具殺傷力。（詳偵2844號卷第58頁） 9 撞針 1 包 送鑑撞針1 包，認分係金屬撞針（2 枝）、金屬彈簧、金屬螺絲等物。 　（以上詳偵2844號卷第58頁） 案內金屬撞針（2 枝）均非屬公告之槍砲主要組成零件；其餘物品均未列入公告之槍砲主要組成零件。 　（以上詳原審卷第117頁） 10 彈簧 1 枝 送鑑彈簧1 枝，認係金屬彈簧。 　（以上詳偵2844號卷第58頁） 未列入公告之槍砲主要組成零件。 　（以上詳原審卷第117頁） 11 零件 1 包 送鑑零件1 包，認分係金屬槍管彈室部分、金屬棒狀物、金屬六角板手、塑膠棒、金屬螺絲、金屬彈簧等物。 　（以上詳偵2844號卷第58頁） 均未列入公告之槍砲主要組成零件。（以上詳原審卷第118頁） 12 膛線刀 1 把  13 鑽孔刀 2 支  14 修邊刀 1 支